

# A PROPOS

«Change the way the web is built»

Depuis 7 ans maintenant, c'est cette pensée qui m'anime.

Un web esthétique, ou l'utilisateur est placé au centre de la conception.

Curieuse, passionnée et investie, je m'informe constament des dernieres pratiques et nouveautés pour toujours proposer un travail adapté et de qualité.

# **COMPETENCES**

UX/UI DESIGN SKETCH

**DESIGN THINKING METHODE AGILE** 

ADOBE XD INVISION

HTML&CSS MARVEL APP

BOOTSTRAP PHOTOSHOP

## **LANGUES**

FRANCAIS ANGLAIS: C1

### **INTERETS**

Culture Web
Veille Technologique
Design
Developpement Personnel
Art
Voyages
Musique
Sport

# **ELSA SAVENAY**

#### **DESIGNER UX/UI**

https://www.behance.net/elsasavenay https://www.linkedin.com/in/elsasavenay/

9 rue Traversiere 92100 Boulogne-Billancourt, France

Telephone: +33 7 62 73 49 20

Email: elsasavenay@gmail.com

# **EXPERIENCE**

#### **BOOTCAMP DESIGN UX/UI - IRONHACK**

2019

7 Projets au total: Recherche utilisateur, Création de personas, Wireframing, Prototyping, Tests utilisateurs, Audit, Conception des parcours et interfaces utilisateur, Design d'intéraction

#### FREELANCE WEB DESIGN & DESIGN UX/UI - NEKOCONCEPT 2016-AUJOURD'HUI

Recherche utilisateur, Création de personas, Wireframing, Prototyping (basse et haute fidélité avec interactions), Audit, Conception des parcours et interfaces utilisateur, Design

#### TECHNICIENNE - EUROSYN DEVELOPPEMENT

**DEC 2017-AUJOURD'HUI** 

Gestion et encadrement des tests et interviews consommateur dans le sensoriel.

#### **CO-FONDATEUR & WEB DESIGNER - HELLONEKO**

MARS 2017-AUJOURD'HUI

Blogging: Interviews et rédactions d'articles sur des startups, espaces de co-working, incubateurs et accélarateurs à Cambridge, Paris et New-York. Design: Parcours utilisateur, Conception du design, Promotion sur les réseaux sociaux

#### **CO-FONDATEUR & WEB DESIGNER - DIPIKAPP**

**NOVEMBRE 2012** 

Création d'une application web: carnet de bord social pour la gestion du diabète. Création d'une campagne de crownfunding. Promotion sur les réseaux sociaux

#### **WEB DESIGNER**

JUIN 2009-AUJOURD'HUI

Création de sites internet, Démarche commerciale, Gestion des clients

## **FORMATION**

IRONHACK / 2019

BOOTAMP INTENSIF EN DESIGN UX/UI

SHAW ACADEMY / 2017

DIPLÔMÉE EN MARKETING DES MÉDIAS SOCIAUX

AUTODIDACTE / 2016-AUJOURD'HUI

DESIGN UX / UI

AUTODIDACTE / 2012-AUJOURD'HUI

WEB DESIGN